Inventaris van de collectie aanwinsten van de voormalige Eerste Afdeling van het Algemeen Rijksarchief, 14e eeuw-1933
Nationaal Archief, Den Haag
Aanwinsten Eerste Afdeling
Aanw. 1e afd. ARA
oudste stuk - jongste stuk: 14e eeuw - 1933
1229
2185 inventarisnummer(s); 49,79 meter
Normale geschreven en gedrukte documenten. Kennis van het 15e, 16e, 17e en 18e eeuwse handschrift is noodzakelijk.
Nationaal Archief
Admiraliteiten; Aerssen, van; Chambre Mi-Partie; College ter Admiraliteit in Friesland; College ter Admiraliteit in West-Friesland en het Noorderkwartier; College ter Admiraliteit in Zeeland; College ter Admiraliteit op de Maze; College ter Admiraliteit te Amsterdam; Directie van de Sociëteit van Suriname; Generaliteitsrekenkamer; Gouverneur van Suriname; Gouverneur van Berbice; Gouverneur-Generaal en Raden van Indië; Gouverneur-Generaal van Suriname; Grote Raad van Mechelen; Hervormde Gemeente te Malakka; Hoge Krijgsraad der Verenigde Nederlanden; Hoge Raad; Hof van Politie en Criminele Justitie Suriname; Hof van Holland; Leycester; Legaties; Nassause Domeinraad vanaf 1581; Nederlands-Portugees-Israëlitische Gemeente te Suriname; Raad der Koloniën; Raad van Brabant; Raad van Politie Suriname; Raad van Politie en Justitie Suriname; Raad van State, 1580-1795; Raad-extraordinaris van Indië; Stadhouderlijke Secretarie; Staten-Generaal, 1576-1588; Staten-Generaal, 1576-1796; Staten van Brabant; Staten van Holland en West-Friesland; Staten van Utrecht; Staten van Zeeland; VOC; Verenigde Oostindische Compagnie, Kamer Amsterdam; Verenigde Oostindische Compagnie, Kamer Delft; Verenigde Oostindische Compagnie, Kamer Hoorn; Verenigde Oostindische Compagnie, Kamer Rotterdam; Verenigde Oostindische Compagnie, Kamer Zeeland; Waalse Gemeente te Rijssel; Waalse Gemeente van Aire; WIC, 1621-1674; WIC, 1674-1791; Westindische Compagnie, Kamer Amsterdam; Westindische Compagnie, Kamer Noorderkwartier
De plaatsingslijst van de collectie kleinere, los van archieven geraakte aanwinsten, bevat zeer uiteenlopende archiefbescheiden. Raadpleeg voor gebruik de zoekfunctie voor het vinden van persoonsnamen, scheepsnamen, instellingen en geografische namen.
Archiefvorming
Geschiedenis van het archiefbeheer
De vorming van de Collectie Aanwinsten van de Eerste Afdeling
De splitsingen die in 1913 (vijf afdelingen) en 1924 (drie afdelingen) in de organisatie van het Algemeen Rijksarchief werden doorgevoerd hadden voor de collectie Aanwinsten vooralsnog geen gevolgen.
VROA 1912 p. 10-11 en 1924 I p. 26.
De eerste aanzet om tot definitieve splitsing van de collectie over te gaan werd in het jaar 1933 gegeven. In dat jaar werden de aanwinsten voor het eerst per afdeling geregistreerd en ontstonden er gescheiden aanwinstencollecties op de Eerste, Tweede en Derde Afdeling.
De Collectie Aanwinsten 1818-1932 bleef voorlopig nog in ongescheiden toestand in het depot van de Eerste Afdeling berusten. Tussen 1933 en 1944 werden lijsten vervaardigd die in een definitieve verdeling en de toewijzing van deze stukken moesten voorzien. Deze lijsten waren gebaseerd op het overzicht van de Collectie Aanwinsten 1818-1887 en de jaarlijkse aanwinstenlijsten in de jaarverslagen 1888-1932.
De lijst over de jaren 1818-1887 werd gepubliceerd in: VROA 1926 I p. 149 e.v.
De definitieve lijst die de toewijzing regelde, kwam in 1944 gereed en diende als bewijsstuk dat de onmiddellijke zorg over de stukken was overgegaan van de Algemene Rijksarchivaris naar de Rijksarchivarissen van de betreffende afdelingen.
De stukken uit de periode 1818-1887, 1888-1932 die aan de Eerste Afdeling werden toegewezen, werden in volgorde van het jaar van verwerving voor de aanwinsten uit de periode 1933-1944 geplaatst.
VROA 1944, p. 19.
Alleen ontbrak nu nog een eenvormige toegang tot de collectie. In 1947 werd in deze leemte voorzien door alle beschrijvingen uit de lijsten 1818-1887, 1888-1932 op fiches over te brengen en samen te voegen met de beschrijvingen van de aanwinsten uit de periode na 1932. Eveneens werd in dat jaar de serie Koloniale Aanwinsten Oost- en West-Indië opgeheven en ondergebracht bij de Collectie Aanwinsten van de Eerste Afdeling. De stukken werden geplaatst onder het jaar waarin zij door het Algemeen Rijksarchief werden verworven.
VROA 1947, p. 15.
De verwerving van het archief
Het archiefblok bevat archiefstukken onder verschillende rechtstitels verworven.
Inhoud en structuur van het archief
Inhoud
Aanwijzingen voor de gebruiker.
De plaatsingslijst op de Collectie Aanwinsten van de Eerste Afdeling van het Algemeen Rijksarchief bestaat uit een lijst van beschrijvingen, in volgorde van jaar van verwerving op alle archiefbestanddelen die momenteel in deze collectie berusten. Deze lijst is voorzien van een naamindex.
Voor het traceren van de gewenste stukken staan twee sleutels ter beschikking:
Zoeken op basis van namen via de naamindex waarin alle voorkomende namen van personen, instellingen, geografische namen en scheepsnamen zijn opgenomen.
Zoeken op basis van de signatuur van de stukken. De stukken staan in volgorde van de Aanwinstennummers (signatuur) beschreven.
Van groot belang is het te weten dat de nummering die in de marge voor de beschrijving is aangegeven het aanvraagnummer betreft. Uitsluitend met dit nummer kunnen de stukken worden aangevraagd. Bij het maken van verwijzingen in literatuur, annotatie e.d. dient altijd dit nummer te worden gebruikt en niet het Aanwinstennummer.
Het nummer dat boven de beschrijving staat vermeld betreft het Aanwinstennummer. Het Aanwinstennummer is altijd opgebouwd uit een jaartal (jaar van verwerving), een romeins nummer en/of een arabisch nummer waarbij de aanduiding Aanwinsten vooraf gaat (bijv. "Aanwinsten 1888 XXVI 24" of "Aanwinsten 1988 3"). Dit nummer fungeert tevens als concordans op de nieuwe (aanvraag)nummering.
Tenslotte moet hier nog vermeld worden dat op de Eerste Afdeling de "Inventaris van de uit de Collectie Aanwinsten vervreemde archiefbescheiden" kan worden geraadpleegd. Deze inventaris bevat gegevens over de huidige vindplaats van de in het verleden uit de Collectie vervreemde bestanddelen. Vanaf 1991 wordt in de inventaris zelf de vindplaatsen van vervreemde stukken vermeldt. Bovendien kan de Afdeling assistentie verlenen aan bezoekers die geïnteresseerd zijn in de herkomst van de in de Collectie Aanwinsten berustende archiefbescheiden. Hiertoe kan een beroep worden gedaan op de medewerker die belast is met het onderhoud van de geautomatiseerde databank van de Collectie Aanwinsten.
Om misverstanden te vermijden moet hier worden benadrukt dat de "Collectie 1902" en de "Verspreide Collecties" niet zijn opgenomen in de inventaris van de Collectie Aanwinsten van de Eerste Afdeling maar in afzonderlijke inventarissen zijn beschreven.
. -Bondam/Jansen, Inventaris Verspreide Collecties, Den Haag? (ARA Ie Afd. inv. no. 1.11.02); G.H. van Marle/W.W. van Driel, Inventaris van de Collectie 1902 (c.1218- c.1885), Den Haag 1979 (ARA Ie Afd. inv. no. 1.11.40). Een andere inventaris met een vergelijkbare wordingsgeschiedenis, maar van veel latere datum is: G.H. van Marle/W.W. van Driel, Verzameling afgedwaalde stukken van onbepaalde herkomst, Den Haag 1979.
Aanvullingen
De inventaris zal - indien er aanwinsten gedaan zijn - ieder jaar worden aangevuld met gegevens van nieuwe aanwinsten en van vervreemde of elders geplaatste stukken uit de collectie.
Ordening van het archief
In plaats van de beschrijvingen te ordenen op de datering van de stukken, zijn de beschrijvingen geordend in de volgorde van het Aanwinstennummer, d.w.z. in de volgorde van verwerving door de Eerste Afdeling. De concordans is hiermee vervallen.
Aanwijzingen voor de gebruiker
Openbaarheidsbeperkingen
Volledig openbaar.
Aanvraaginstructie
Openbare archiefstukken kunnen online worden aangevraagd en gereserveerd. U kunt dit ook via de terminals in de studiezaal van het Nationaal Archief doen. Om te kunnen reserveren dient u de volgende stappen te volgen:
Creëer een account of log in.
Selecteer in de archiefinventaris een archiefstuk.
Klik op ‘Reserveer’ en kies een tijdstip van inzage.
Verwant materiaal
Beschikbaarheid van kopieën
Inventarisnummers van dit archief zijn in kopievorm beschikbaar
Beschrijving van de series en archiefbestanddelen
- Kopieën van brieven van M. van der Goes, extra-ordinaris envoyé aan het Spaanse hof aan de Staten-Generaal en de griffier, 1793, 1794; 1; 1 omslag
  Aanwinsten: 1820 A I
  Met kopie-brieven van de commandant van de Middellandse Zeevloot G.L. van Spaen, 1793, 1794.
- Kopieboeken van uitgaande brieven van Van Wartensleben, minister plenipotentiaris bij de keurvorst van Keulen en bij de Opperrijnse, Nederrijnse en Westfaalse kreitsen, aan de griffier van de Staten-Generaal en de raadpensionaris, 1749-1751; 2; 1 deel
  Aanwinsten: 1820 A I 01
- Kopieën van secrete missiven van de extra-ordinaris ambassadeur aan het Hof van Wenen, R. van Haeften, aan de griffier Fagel, 1792; 3; 1 omslag
  Aanwinsten: 1820 A I 02
- Kopieboek van uitgaande brieven van Van Wartensleben, minister plenipotentiaris bij de keurvorst van Keulen en bij de Opperrijnse, Nederrijnse en Westfaalse kreitsen, aan de griffier van de Staten-Generaal, Fagel, 1752; 4; 1 deel
  Aanwinsten: 1820 A I 03
- Kopieboek van uitgaande brieven van Van Wartensleben, minister plenipotentiaris bij de keurvorst van Keulen en de Opperrijnse, Nederrijnse en Westfaalse kreitsen aan de griffier van de Staten-Generaal, Fagel, 1753; 5; 1 deel
  Aanwinsten: 1820 A I 04
- Brieven aan de Staten van Vlaanderen en aan de magistraat van Gent door Willem van Oranje, 1580-1584, Afschriften 19e eeuw; 6; 1 omslag
  Aanwinsten: 1824 A I
- Kopieën van brieven van Willem van Oranje aan Hembijse, 1576 september 17/27 - 1584 januari 8, Afschriften 19e eeuw; 7; 4 stukken
  Aanwinsten: 1829 A II
- Brief van Lodewijk XIV aan de graaf van Broglie, 1674 augustus 19; 8; 1 stuk
  Aanwinsten: 1829 A III
- "Gesta Pontificum Leodiensium" ("Manuel sur l'histoire de Liege"), 14..; 9; 1 deel
  Niet raadpleegbaar
  Aanwinsten: 1830 A II 01
  Beschadigd.
- Kroniek van Vlaanderen, 1e helft 17e eeuw, 1633?; 10; 1 deel
  Aanwinsten: 1830 A II 02
  Geillustreerd.
- "Histoire de tous les eveques de Liege". Kroniek geschreven door Johannes Montanus, 1653; 11; 1 deel
  Aanwinsten: 1830 A II 03
- Aantekeningen van de graaf De Wijnants op een studie over de "Joyeuse Entree" door de "Chef president" De Pape, 17..; 12; 1 deel
  Aanwinsten: 1830 A II 04
- Kopieën van documenten betreffende de geschiedenis van de Nederlanden voornamelijk berustende in de Koninklijke Bibliotheek te Parijs, 11e-17e eeuw. Afschriften., 19e eeuw; 13; 1 omslag
  Aanwinsten: 1830 C III 01-08
  De Middeleeuwse stukken betreffen voornamelijk de Zuidelijke Nederlanden. Verder onderhandelingen met Anjou, ambassade De Buzanval, ambassade van De Pomponne naar Nederland 1669-1672 (deze stukken in de bibliotheek van het Arsenaal te Parijs).
- Afschrift van stukken betreffende de procedure tegen Florent de Montmorency Sr. De Montigny, 1568; 14; 1 deel
  Aanwinsten: 1830 C III 09
  Kopie van een handschrift in de Koninklijke Bibliotheek te Parijs.
- Brieven aan de extra-ordinaris envoyé van Zweden te Parijs, Cronstrom, 1711-1719, aan de Zweedse ambassadeurs in Parijs, graaf Tesxin, 1739-1742, graaf Ekeblad, 1742-1744, en baron Scheffel, 1748, 1757-1759 en 1764, voor het grootste gedeelte geschreven door Zweedse gezanten en secretarissen van de legatie in Den Haag, 1711-1719, 1739-1744, 1748, 1757-1759, 1764; 15; 1 pak
  Aanwinsten: 1831 A I
  De brieven van het jaar 1748 zijn geschreven uit Stockholm door koning Frederik I, enige ambtenaren e.a.
- Beschrijving door H. van Struyck van Bergen van de overrompeling van de stad Breda getiteld: "Het turfschip of de verrassing der stad Breda", 1831.; 16; 1 deel
  Aanwinsten: 1831 A II
- Brief van de koning van Spanje aan baron van Ripperda tot sluiting van een aanvallend en verdedigend verbond met de keizer en de Tsarina, 1725 november 29; 17; 1 stuk
  Aanwinsten: 1836 A I
- "Groot Militair Woordenboek" door Johan Dibbetz, 1740; 18; 1 deel
  Aanwinsten: 1840 A I 01
  Los bijgevoegd aantekeningen voornamelijk betreffende militaire zaken.
- Verzameling van autografen, bijeengebracht door de rechtsgeleerde Visser; met lijsten van de documenten, z.d.; 19; 2 omslagen
  Aanwinsten: 1843 A III 01-02
- Kopieën van belangrijke staatsstukken waaronder verdragen van de Staten-generaal met de hertog van Anjou, Engeland en de aanbieding van de Hoge Overheid door de Staten van Holland aan de prins van Oranje, 1580-1608; 20; 1 deel
  Aanwinsten: 1845 B II 01
- Brief van Lamoraal van Egmond, Prins Willem van Oranje en de bisschop van Ieperen aan de koning, 1568, Afschriften 19e eeuw; 21; 3 stukken
  Aanwinsten: 1845 B II 01a
- Verbaal betreffende de bezending van de Staten van Holland aan de Staten van Utrecht over de aanbieding van het stadhouderschap aan de Friese Oranje door de Staten van Gelderland. Gedrukt, 1722; 22; 1 stuk
  Aanwinsten: 1845 B II 03
- "Remarques" betreffende de vredesonderhandelingen te Aken tussen Frankrijk en Spanje, 1668; 23; 1 stuk
  Aanwinsten: 1845 B II 04
- Brief van Nicolaas Clignet aan de Leidse burgemeester Van Alfen over de mogelijke bezetting van Straatsburg en de Elzas door Engeland en de Republiek, 1710; 24; 1 stuk
  Aanwinsten: 1845 B II 06
  Geleidebrief bij inv.nr. 48 (Aanwinst 1845 B II 39). Zie correspondentie met Van Maanen, 1985 C 17.
- Stukken betreffende grond gelegen in Ruigenhil, een stad in het markiezaat Bergen op Zoom; door prins Maurits toegestaan aan mr. Jaspar van Kinschot, eertijds toebehoord hebbende aan dr. Alvaro Nunnez uit Antwerpen, 1583-1590, Afschriften begin 17e eeuw; ---; 25; 1 katern
  Aanwinsten: 1845 B II 07
  Overgebracht naar 1.08.11 Nassause Domeinraad, 1581-1811, inv.nr. 12995
- Uitspraak van de Hoge Raad van Mechelen, d.d. 18 april 1535, in het proces tussen de koninklijke procureur-generaal en de heer Van Beveren over de heffing van het recht van ankerage op de Schelde voor de steden Veere en Vlissingen. Afschrift., 16..; 26; 1 stuk
  Aanwinsten: 1845 B II 09
- Bevestiging door koning Philips II van de vredesonderhandelingen van de aartshertogen met de Staten-Generaal, 1607; 27; 1 stuk
  Aanwinsten: 1845 B II 16
- Verslag van een beraadslaging van de Staten-Generaal over de artikelen van een wapenstilstandsverdrag met de aartshertogen, 1609; 28; 1 stuk
  Aanwinsten: 1845 B II 17
- Kopie van een brief van prins Maurits aan de Staten van Holland betreffende de vredesonderhandelingen met de aartshertogen, 1608 september 21; 29; 1 stuk
  Aanwinsten: 1845 B II 18
- Kopieën van brieven gewisseld tussen de Staten-Generaal en commissarissen van de Duitse Keizer over een bemiddeling tot vredesonderhandelingen met de aartshertogen, 1599, Afschriften z.d.; 30; 1 stuk
  Aanwinsten: 1845 B II 19
- Bevestiging van de vredesonderhandelingen tussen de aartshertogen en de Republiek door koning Philips III, 1607. Afschrift, z.d; 31; 1 stuk
  Aanwinsten: 1845 B II 20
- Geloofsbrieven uitgegeven door koning Karel I van Engeland voor zijn gezanten naar Den Haag ter onderhandeling over een pacificatie van Duitsland, 1625. Afschriften, z.d.; 32; 1 stuk
  Aanwinsten: 1845 B II 21
- Advies van de stad Utrecht aan de Staten van Utrecht tot het tegengaan van onlusten in verband met de vredesonderhandelingen te Munster, 1648; 33; 1 stuk
  Aanwinsten: 1845 B II 22
- Kopie-ordonnantie van prins Maurits, d.d. 12 augustus 1618, over de nieuwe samenstelling van het lid der Geëligeerden, z.d.; 34; 1 stuk
  Aanwinsten: 1845 B II 23
- Vredesartikelen van de tussen Spanje en Portugal gesloten vrede. Afschrift, z.d.; 35; 1 stuk
  Aanwinsten: 1845 B II 24
- Memorie betreffende de noodzakelijkheid van het afsnijden van alle correspondentie met Frankrijk en Spanje gedurende de oorlog, z.d.; 36; 1 stuk
  Aanwinsten: 1845 B II 25
- Memorie betreffende de indiensttreding van de Schotse regimenten, z.d.; 37; 1 stuk
  Aanwinsten: 1845 B II 26
- Verklaringen van de Engelse en Franse gezanten te Rijswijk over de teruggave van in beslag genomen prijzen op de Noordzee na het sluiten van het vredestractaat, 1697, Afschriften z.d.; 38; 2 stukken
  Aanwinsten: 1845 B II 28,29
- Notitie van geschenken en andere onkosten van de Nederlandse gezant aan het Turkse Hof, Colyer, uit de jaren 1708-1712., z.d; 39; 1 stuk
  Aanwinsten: 1845 B II 30
- Brief van de abt De la Ville met een verklaring van de Franse koning aan de Staten-Generaal over het gebruiken van geweld om tot een vrede te geraken. Met weerlegging. Gedrukt, 1747.; 40; 1 stuk
  Aanwinsten: 1845 B II 31
- Memorie opgesteld door de advocaat mr. De Lange ten behoeve van de Nederlandse consul Hendrik Bosch te Genua over een arrest door de Genuese Republiek op diens goederen gelegd. Gedrukt, c.1706; 41; 1 stuk
  Aanwinsten: 1845 B II 32
- Toespraken van de extra-ordinaris ambassadeurs van de Republiek Van Duvenvoorde en Van Borsselen tot leden van het Engelse koningshuis bij de troonsbestijging van George I. Gedrukt, 1715; 42; 1 stuk
  Aanwinsten: 1845 B II 33
- Extract-resolutie van de Staten-Generaal betreffende een declaratie van onkosten van geschenken door de Nederlandse gezant van het Spaanse hof, A. van der Meer, bij de Staten ingediend, 1725; 43; 1 stuk
  Aanwinsten: 1845 B II 34
- Extract-resolutie van de Staten-Generaal betreffende de onverenigbaarheid van het ambt van ontvanger, rentmeester of controleur van de Generaliteit met het lidmaatschap van de Staten-Generaal, 1723; 44; 1 stuk
  Aanwinsten: 1845 B II 35
- Extract-resolutie van de Staten-Generaal betreffende de Nederlandse troepen, door de Republiek aan de koning van Engeland tot hulp gezonden, 1720; 45; 1 stuk
  Aanwinsten: 1845 B II 36
- Extract-resolutie van de Staten-Generaal betreffende een klacht van de koning van Pruisen over het Barrièretractaat en wel in het bijzonder m.b.t. het Overkwartier, 1718; 46; 1 stuk
  Aanwinsten: 1845 B II 37
- Kopie-vertaling van een brief van de koning van Denemarken aan de Staten-Generaal over de inbeslagname van Nederlandse schepen, bestemd voor Zweden, door Deense oorlogsschepen, 1718; 47; 1 stuk
  Aanwinsten: 1845 B II 38
- Memorie betreffende een voorlopige in bezitname van Straatsburg en de Elzas door Engeland en de Republiek, z.d.; 48; 1 stuk
  Aanwinsten: 1845 B II 39
- Uittreksel uit een liber memoriarum van de kerk van St. Salvator te Utrecht, houdende een akte uit 1225 waarbij bisschop Otto van Lippe de kerk van Amerongen aan het kapittel van St. Pieter te Utrecht in gebruik geeft, 16..; 49; 1 stuk
  Aanwinsten: 1845 B II 40
- Stukken betreffende de aanspraken van keizer Jozef II tegen de Republiek in 1784, 50; 1 omslag
  Aanwinsten: 1845 B II 41
- Ampliatien van het octrooi van de VOC, z.d.; 51; 1 deel
  Aanwinsten: 1853 B II 01
  Op het schutblad staat de naam van F. van de Burgh.
- Seinbrief door [secretaris Johan Grevenraedt?] voor de vloot onder Maximiliaan le Maire naar Indië, [1650]; 51; 1 stuk
  Fragment uit inv.nr. 51
- Tractaat met Portugal betreffende Ceylon, 1644; 51; 1 deel
- Orders voor de retourvloot onder Maximiliaan le Maire, 1645; 51; 1 deel
- Instructies van gouverneur-generaal en raden over het houden der scheepsboeken enz., [1642]; 51; 1 omslag
- Brief van C. van Beuningen aan [de griffier of raadpensionaris] over de voltrekking van het huwelijk van prins Willem III, 1677; 56; 1 stuk
  Aanwinsten: 1854 B V 07 01
- Brieven van de markgraaf Del Fresno, Spaans gezant te Londen, aan prins Willem III, 1674; 57; 2 stukken
  Aanwinsten: 1854 B V 07 02
- Brieven van François van Aerssen, gezant in Frankrijk, aan Jacob Valcke, gezant in Engeland, 1599-1603; 58; 1 band
  Aanwinsten: 1855 B VI
- "Poincten en articulen" die de prins van Oranje moeten worden voorgehouden tot handhaving van de Pacificatie van Gent. Afschrift, 1576; 59; 1 stuk
  Aanwinsten: 1855 B VIII
- Kopie-index van de belangrijkste stukken die sedert 1690 uit Oost-Indië in Nederland ontvangen zijn en berusten bij de kamer Amsterdam van de VOC (alfabetisch ingericht), [1690-1794]; 60; 1 deel
  Aanwinsten: 1856
- Dagregisters van de tochten van Gerard Hulft naar Ceylon en Candy, 1655-1656; 61; 2 stukken
  Aanwinsten: 1856 B V
- Brief van de Heren XVII van de VOC aan de Staten-Generaal over de moeilijkheden met de Engelsen te Bantam, c.1682; 62; 1 stuk
  Aanwinsten: 1857 B VII
- Kopie-concept consideraties van P. van Dam over de handel van de VOC op Indië, 1662; 63; 1 stuk
  Afschrift hiervan bijgevoegd in H.S. Thomas Hope.
- Minuten van brieven van Abraham Booth aan R. en M. Pauw e.a., 1628-1629. Minuten, 64; 1 stuk
  Aanwinsten: 1857 B VII 14
- "Korte beschrijving van de vorsten van Java", z.d.; 65; 1 stuk
  Aanwinsten: 1859 A I a
- Memorie van overgave van N. Harting gouverneur van Java`s Noordoostkust aan zijn opvolger W.H. van Ossenberch, 1761; 66; 1 stuk
  Aanwinsten: 1859 A I b
- Contracten met diverse regenten, Afschriften, 1771-1778; 67; 1 omslag
  Aanwinsten: 1859 A I c
- Papieren van de boedel van de overleden Madurees Panumbahan Tjaer Diningrat, c.1771; 68; 1 omslag
  Aanwinsten: 1859 A I d
- Particulier advies van de Gouverneur-Generaal Karel Reyniersz. op het concept van de Heren XVII tot oprichting van kolonies in Oost-Indië, 1649-1651. Met bijlagen; 69; 1 omslag
  Aanwinsten: 1859 A I e
- "Ondersoek der oorsaak van de agterlijke staat [ v/d Compagnie] en middelen tot derzelver verbetering", c.1769.; 70; 1 stuk?
  Aanwinsten: 1859 A I f
- Kopie-memorie van overgave van R.F. van der Niepoort, gouverneur van Java`s Oosthoek, aan zijn opvolger Anthony Barkey. Afschrift, 1787; 71; 1 stuk
  Aanwinsten: 1859 A I g
- Notitieboekje van speciën, gewichten en maten in Indië gebruikelijk, z.d.; 72; 1 deel
  Aanwinsten: 1859 A I h
- Kort verhaal van de Javase oorlog sedert 1741, z.d.; 73; 1 omslag
  Aanwinsten: 1859 A I i
- Stukken afkomstig van de kanselier Elbertus Leoninus, 1577-1594; 74; 1 omslag
  Aanwinsten: 1859 B II 01
- Brief van Johan van Oldenbarnevelt aan prins Maurits om de provincies over de consenten tot overeenstemming te brengen, 1616; 75; 1 stuk
  Aanwinsten: 1859 B II 03
- Brief van Gaspar Fagel aan [Adriaan Paets] over het ongewenste van de invloed van de stadhouder op de benoeming van bewindhebbers van de Compagnieen, 1677; 76; 1 stuk
  Aanwinsten: 1859 B II 04
- Brief van A. van der Dussen aan de Nederlandse gezant te Madrid Adriaan Paets, 1672; 77; 1 stuk
  Aanwinsten: 1859 B II 05a
- Brief van Justus de Huybert aan de Nederlandse gezant te Madrid Adriaan Paets, 1674; 78; 1 stuk
  Aanwinsten: 1859 B II 05b
- Nieuwstijding betreffende de inval van de Fransen in de Republiek 1672, 79; 1 stuk
  Aanwinsten: 1859 B II 06
- Rekest van Jacob Vrancke, pachter in Hulsterambacht aan de Gecommitteerde Raden van de Staten van Zeeland om kwijtschelding van pachtpenningen, 1597; 80; 1 stuk
  Aanwinsten: 1859 B II 07
- Stukken betreffende de installatie van Prins Willem IV en V als stadhouder, kapitein-generaal en admiraal-generaal, alsmede commissies en instructies terzake, de onkosten van de huishouding van de stadhouders en de geboorte en doop van de prinselijke kinderen, 18e eeuw; 81; 1 band
  Aanwinsten: 1859 B III 15
- Vragenlijst betreffende de vestingbouwleer, z.d.; 82; 1 stuk
  Aanwinsten: 1859 B IV
- Tabel van de numerieke samenstelling van alle corpsen van het staande leger en van de militie onder de wapenen en met verlof, 1838; 83; 1 stuk
- Nieuwe ordonnantie en instructie van de Staten van Holland en West-Friesland betreffende de pilotage, 1728; 84; 1 stuk
- Verhandeling betreffende de gordijnen van vestingen, opgesteld door A. Lieftinck, gericht aan het Genootschap te Vlissingen, 1770; 85; 1 katern
- Memories betreffende de vestingbouw, gericht aan de Maatschappij van Kunsten en Wetenschappen te Haarlem, waarschijnlijk opgesteld door A. Lieftinck, 1770 en z.d, 86; 1 katern
- Reglement op het stuk van de extra-ordinaire declaraties van de zee-officieren in dienst van de Bataafse Republiek, 1799; 87; 1 stuk